【裁判字號】    92,毒抗,112
【裁判日期】    921023
【裁判案由】    聲請強制戒治
【裁判全文】
臺灣高等法院高雄分院刑事裁定                    九十二年度毒抗字第一一二號
    抗  告  人
    即  被  告  甲○○
右抗告人因聲請強制戒治案件，不服臺灣高雄地方法院九十二年度毒聲字第二八二八
號中華民國九十二年五月七日第一審裁定（聲請案號：臺灣高雄地方法院檢察署九十
二年度毒偵字第二三六九號），提起抗告，本院裁定如左：
      主  文
原裁定撤銷。
聲請駁回。
      理  由
一聲請意旨略以：被告甲○○前因施用第二級毒品安非他命案件，經觀察、勒戒後，
  認無繼續施用毒品之傾向，由臺灣高雄地方法院檢察署檢察官於民國八十七年十月
  六日，以八十七年度偵字第一九八○四號不起訴處分確定後，復因施用毒品案件，
  經觀察、勒戒後，認有繼續施用毒品之傾向，經送強制戒治於九十一年二月二十六
  日期滿。詎被告復基於概括犯意，自不詳時間起至於九十一年十一月三十一日十六
  時五十分許回溯二十四小時內之某時，連續在高雄地區某不詳地點施用第一級毒品
  海洛因及第二級毒品安非他命多次。為警於九十一年十一月三十一日採尿液送鑑驗
  後查獲之事實，業有高雄市立凱旋醫院九十二年一月七日高市凱醫檢字第○○七八
  七號煙毒尿液檢驗成績書暨高雄市政府警察局小港分局嫌疑人尿液代碼—姓名對照
  表各乙紙在卷可稽，復有臺灣高雄地方法檢察署刑案資料查註紀錄表、全國施用毒
  品案件紀錄表、臺灣高等法院被告全國前案紀錄表及本院被告院內索引卡紀錄表各
  乙份附卷可按，足見被告三犯毒品危害防制條例第十條之罪，爰依同條例第二十條
  第三項但書規定，聲請裁定先令入戒治處所施以強制戒治等語。
二抗告意旨略以：被告並未施用施用第一級毒品海洛因及第二級毒品安非他命，復未
  查獲毒品，客觀上顯無積極證據足認被告施用毒品；卷附煙毒尿液檢驗成績書暨高
  雄市政府警察局小港分局嫌疑人尿液代碼—姓名對照表，雖記載被告尿液確呈甲基
  安非他命及嗎啡陽性反應，惟該尿液是否確為被告所排，有調查核對之必要，蓋該
  次送驗尿液眾多，恐有誤填載，尚難僅憑上開資料遽論被告施用毒品等語。
三經查：被告甲○○於九十一年十二月二十二日（聲請書誤載為同年十一月三十一日
  ）在警詢時所採尿液，及於九十二年八月十四日在本院調查時所採尿液，經送高雄
  醫學大學附設中和紀念醫院檢驗結果固均屬相同血型，而可認定係被告同一人所排
  放一節，有該院九十二年九月八日檢驗結果報告單一紙在卷足稽，惟被告甲○○於
  上開時間在警詢中所採尿液，復據高雄市政府警察局小港分局於九十二年七月四日
  再次送請高雄市立凱旋醫院檢驗結果：未檢出甲基安非他命及嗎啡陽性反應一節，
  亦有該院九十二年七月九日高市凱醫檢字第０一一七三號煙毒尿液檢驗成績書一紙
  在卷足稽，足認被告所辯：未於九十一年十二月二十二日查獲前施用毒品等語，與
  事實相符。原審以被告有施用毒品犯行，而裁定抗告人令入戒治處所，施以強制戒
  壹年，即有可議。原裁定既有前述可議之處，抗告人執以指摘原裁定不當，乃有理
  由，自應由本院將原裁定撤銷，並裁定如主文第二項所示。
四據上論斷，應依刑事訴訟法第四百十三條，裁定如主文。
中      華      民      國      九十二     年     十     月   二十三    日
                            臺灣高等法院高雄分院刑事第六庭
                                  審判長法官  王憲義
                                        法官  范惠瑩
                                        法官  謝靜雯
右正本證明與原本無異。
如不服本裁定應於送達後五日內向本院提出抗告狀。
                                  法院書記官  廖素珍
中      華      民      國      九十二     年     十     月   二十三    日


司法院資訊處製作；財團法人民間司法改革基金會備份。
